# 无偿股权，原股权形成的投资收益需要同口径划转吗

提问人：于呈 时间：2017-06-05 11:05:34
陈老师：您好！
公司甲下属 3 户子公司，目前将子公司甲剥离出去，然后公司甲带着子公司乙、丙进入上市公司，剥离子公司甲股权视同报告期初就不纳入合并范围， 2016 年度实际收到甲公司投资分红 3140 万元也要视同报告期初剥离出去，编制模拟会计报表时 2016 年度会计报表减少投资收益、增加其他应付款，这样处理对吗，如果这样处理，交割期的时候其他应付款 3140 万元需要实际支付吗？

回答人：chenyiwei
1 、可以这样理解。备考报表中既然假设最早期间期初已经将该股权投资剥离，则相应的投资收益也就不能再体现为投资收益，而列报为其他应付款。 2 、该项其他应付款是否需在重组时实际支付，需根据重组方案确定。如果无需支付，且该交易对上市公司而言构成同一控制下合并的，则上市公司合并报表层面增加资本公积；如果对上市公司构成非同一控制下合并的，则上市公司合并报表层面冲减商誉。

提问人：于呈 时间：2017-06-05 19:08:21
多谢多谢！如果基准日审计值 13000 万元，评估值 23000 万元，假定过渡期净资产未变化，对价以评估值为准，实际交割日对价为23000 万元-3140万元=19860万元，同时甲公司将无需支付的 3140 万元转资本公积，对吗？

回答人：chenyiwei
也可以这样理解。